---
name: Charles-Étienne
surname: Lavoie
position: "Doctorant en psychologie / Président, nQuerio"
qualifications: "PhD (Cand.)"
address: "2281, Pie IX, Montréal (Québec) H1V 2E6"
phone: 438-393-2410
email: "celavoie96@gmail.com"
headcolor: "333333"
urlcolor: blue
linkcolor: blue
output: 
  vitae::awesomecv:
    page_total: true
header-includes:
  - \usepackage[gen]{eurosym}
  - \usepackage[main=french]{babel}
   # We'll use totpages (not lastpage) to get total pages, avoids duplicate-label warnings
  - \usepackage{totpages}
  # Hook AwesomeCV's footer and rewrite its 3rd argument (page text)
  - \makeatletter
  - \let\origmakecvfooter\makecvfooter
  - \renewcommand{\makecvfooter}[3]{\origmakecvfooter{#1}{#2}{\thepage/\ref{TotPages}}}
  - \makeatother
lang: french
date: "\\today"
papersize: letterpaper
---

```{r setup, include = FALSE}
# Make sure to install babel TeX package
# tinytex::tlmgr_install("babel-french")

# Windows French locale for date
try(Sys.setlocale("LC_TIME", "French_France.1252"), silent = TRUE)

knitr::opts_chunk$set(echo = FALSE, warning = FALSE, message = FALSE)

#######################
#### SHORT VERSION ####
#######################

# Whether to print a shortened version of the CV
short <- FALSE

########################
#### PACKAGE SETUP #####
########################

# Required packages
library(vitae)
library(dplyr)

# For Google scholar data/visualization
library(scholar)
library(patchwork)
library(see)
library(rsvg)
library(kableExtra)
library(tidyverse)

language <- "FR" # If not EN, will choose the alternative names in the data
# So far only for nice_awards() and nice_grants()

# To format links throughout the CV
source("files/functions.R")

# Automatically bold your name in the publication section
author_bold <- "Lavoie, C. É."

########################
#### GOOGLE SCHOLAR ####
########################

# Specify your Google scholar profile
scholar.profile <- "6APjQ4AAAAAJ"

# Specify your Google scholar short author name
author.name <- "Charles-Étienne Lavoie"

headcolor <- "0a0a0a"

########################
##### INSTRUCTIONS #####
########################

# Change the order of sections below as desired.
# Edit the individual files ("childs") to edit the content as desired.
# Add `eval = !short` to code chunks to make them optional for the short version

# See all instructions and tips here: https://github.com/rempsyc/cv
```


Mes recherches intègrent la psychologie du travail, la théorie de l'autodétermination et les méthodes quantitatives avancées pour examiner la motivation, la dynamique travail-famille et la régulation émotionnelle. Je suis fasciné par la façon dont des devis et des analyses soigneusement choisis peuvent approfondir notre compréhension de processus motivationnels complexes, notamment en raffinant les construits et en examinant comment ils se déploient dans le temps et selon les contextes à l'aide de la psychométrie et d'analyses multiniveaux. Engagé envers la science ouverte, je développe des infrastructures comme nQuerio et des outils R pour améliorer la reproductibilité. En enseignement, j'amène les étudiants à concevoir des études rigoureuses et significatives (ce CV est généré dans R).

```{r Education parent, child=c('fr/sections/education.Rmd')}

```

```{r Internships parent, child=c('fr/sections/internships.Rmd')}
```

```{r Publications parent, child=c('fr/sections/publications.Rmd')}
```

```{r Preprints parent, child=c('sections/preprints.Rmd'), eval = F}
```

```{r Awards parent, child=c('fr/sections/awards.Rmd')}
```

```{r Grants parent, child=c('sections/grant.Rmd'), eval=F}
```

```{r Research Experience parent, child=c('fr/sections/research_experience.Rmd')}
```

```{r Software parent, child=c('fr/sections/software.Rmd'), eval=F}
```

```{r Professional Development parent, child=c('fr/sections/professional_development.Rmd')}
```

```{r Teaching parent, child=c('fr/sections/teaching_cel.Rmd')}
```

```{r Invited talks parent, child=c('fr/sections/invited_talks_cel.Rmd'), eval = !short}
```

```{r Conference talks parent, child=c('fr/sections/conference_talks_cel.Rmd'), eval = !short}
```

```{r Conference posters parent, child=c('fr/sections/conference_posters_cel.Rmd'), eval = FALSE}
```

```{r Academic service parent, child=c('fr/sections/service_cel.Rmd'), eval = !short}
```

```{r Other Professional Experience parent, child=c('fr/sections/other_professional_experience.Rmd')}
```

```{r Media coverage parent, child=c('fr/sections/media_coverage_cel.Rmd'), eval = !short}
```

```{r Varia parent, child=c('fr/sections/varia.Rmd')}
```

```{r Leadership parent, child=c('fr/sections/leadership.Rmd'), eval = F}
```

```{r References parent, child=c('sections/references.Rmd'), eval = F}
```

```{r Blogs parent, child=c('fr/sections/blogs.Rmd'), eval = F}
```

```{r credit parent, child=c('sections/credit.Rmd'), eval = F}
```

*Ce CV est généré à partir d’une source R Markdown reproductible utilisant le package {vitae}. Code source : https://github.com/CharlesEtienneLavoie/cv*

